臺灣高等法院臺中分院刑事裁定
110年度聲再字第182號
再審聲請人  
即受判決人  陳志遠
上列再審聲請人因強制性交案件，對於本院104年度侵上訴字第1
49號中華民國105年6月27日第二審確定判決（第三審案號：最高
法院106年度台上字第1211號；第一審案號：臺灣彰化地方法院1
03年度侵訴字第34號；起訴案號：臺灣彰化地方檢察署103年度
偵字第206號、第631號），聲請再審，本院裁定如下：
    主    文
再審之聲請駁回。
    理    由
一、再審聲請人即受判決人甲○○（下稱聲請人）再審聲請意旨如
    附件刑事聲請再審狀所載。
二、程序審查
　　按聲請再審，由判決之原審法院管轄，刑事訴訟法第426條
    第1項定有明文。又聲請再審之客體，限於實體之確定判決
    ，倘屬程序上之判決，因不具實體之確定力，縱經判決確定
    ，仍不得作為聲請再審之客體，而得否作為聲請再審之客體
    ，又屬首應調查、審認之事項，必也於聲請再審之確定判決
    ，得作為聲請再審客體之條件下，始可進而為其他程序及實
    體上審查（最高法院88年度台抗字第444號、89年度台抗字
    第40號刑事裁定參照）。本件聲請人因強制性交案件，經臺
    灣彰化地方法院（下稱彰化地院）以103年度侵訴字第34號
    判決諭知無罪，經檢察官提出上訴後，經本院以104年度侵
    上訴字第149號判決將原判決撤銷，認聲請人所為係犯以聲
    請人係犯刑法第222條第1項第2款之加重強制性交罪，判處
    有期徒刑7年2月，聲請人仍不服，提起第三審上訴後，嗣經
    最高法院以106年度台上字第1211號判決認聲請人之上訴違
    背法律上程式，其上訴不合法為由，依刑事訴訟法第395條
    前段，自程序上予以駁回而確定，有各該判決書及臺灣高等
    法院被告前案紀錄表在卷可稽，則本院既經實體審理後為前
    揭確定判決，揆諸前開規定及最高法院裁定意旨，本院即為
    再審案件之管轄法院，合先敘明。
三、按受理再審聲請之法院，首應審查其再審之聲請是否具備合
    法條件，若其聲請再審之程序違背規定時，即應依刑事訴訟
    法第433條以裁定駁回之。必也再審之聲請合法，始進而審
    查其再審有無理由。此因應否為實體上之裁定，與其再審之
    聲請經駁回後，是否得以同一原因聲請再審，關係至大（最
    高法院71年度台抗第123號裁定意旨參照）。次按法院認為
    無再審理由者，應以裁定駁回之。經前項裁定後，不得更以
    同一原因聲請再審；法院認為聲請再審之程序違背規定者，
    應以裁定駁回之，刑事訴訟法第434條、第433條分別定有明
    文。而所謂「同一原因」，係指據以聲請再審之同一原因事
    實而言。至於是否為同一原因事實，則應就再次聲請再審之
    事由及其提出之證據方法，與之前已為實體上裁定駁回之聲
    請互作比較，倘聲請再審之原因事實及所提出之證據方法彼
    此相同者，即屬同一原因事實，固不得更以同一原因聲請再
    審；反之，若其後之再審聲請與之前再審聲請之原因事實或
    證據方法有一不同者，即難認屬同一原因事實，自不受上開
    不得重行聲請再審之限制（最高法院103年度台抗字第405號
    裁定意旨參照）。又刑事訴訟法施行法第7條之8第2項規定
    「前項情形，經聲請人依刑事訴訟法第431條第1項撤回，或
    經法院依刑事訴訟法第434條第1項裁定駁回後，仍適用刑事
    訴訟法第431條第2項、第434條第2項規定」，參照立法理由
    說明「第1項情形，於104年1月23日修正通過之刑事訴訟法
    施行後聲請再審，經聲請人撤回或經法院認為無再審理由而
    裁定駁回者，既經法院依修正後新法加以審酌，為避免以同
    一事由重複聲請再審，浪費司法資源，自仍有適用第431條
    第2項、第434條第2項規定之必要」。所謂同一原因，係指
    同一事實之原因而言；是否為同一事實之原因，應就重行聲
    請再審之事由暨其提出之證據方法，與已經實體上裁定駁回
    之先前聲請，是否完全相同，予以判斷，若前後二次聲請再
    審原因事實以及其所提出之證據方法相一致者，即屬同一事
    實之原因，自不許其更以同一原因聲請再審。
四、經查：
  ㈠聲請人聲請再審，並未附具原判決之繕本，經其釋明無法提
    出原判決之繕本，係因已於前案聲請再審程序中提出，同時
    請求法院調取之，本院認其有正當理由而未能提出原判決之
    繕本，爰調取本院104年度侵上訴字第149號刑事判決附卷。
    然聲請人於聲請再審狀並未附具相關證據，其聲請再審之程
    序，已與刑事訴訟法第429條之規定不合。　
  ㈡本件原確定判決綜合證人等之證述、秀傳醫院受理疑似性侵
    害事件驗傷診斷書、原審勘驗被害人警詢光碟之結果、原確
    定判決勘驗彰化縣學生輔導諮商中心輔導人員於103年3月18
    日對被害人第7次諮商錄影光碟之結果、彰化縣學生輔導諮
    商中心個案摘要報告、中國醫藥大學附設醫院精神鑑定報告
    書等補強證據，及聲請人於102年12月12日主動打電話到學
    校自我澄清之心虛反應，已足以認定被害人指證聲請人幫其
    洗澡時，以手指侵入其下體，及聲請人令被害人為其口交等
    情節，爰認聲請人所為係犯刑法第222條第1項第2款加重強
    制性交罪。經核原確定判決已詳敘其所憑證據及認定之理由
    ，對於聲請人於原審所辯各節何以不足採取，亦已依憑卷內
    證據資料，於理由內詳為指駁說明。所為論斷說明，與卷內
    訴訟資料悉無不合，並無違背一般經驗法則及論理法則之情
    事。
  ㈢至關於聲請意旨認原確定判決所為有罪判決不當，並以彰化
    秀傳醫院診斷證明書、彰化基督教醫院心理衡鑑檢查報告為
    聲請再審之新證據，指述上開資料之結論，個案所述不可信
    ，並無證據能力，認原審判決採用心證違反論理法則及經驗
    法則，並提出大法官釋字第752號解釋文意旨，認刑事訴訟
    法第376條規定應適用各罪，而非指特定條文及對象，聲請
    人之訴訟權被否定云云。惟聲請人前曾以同一原因聲請再審
    ，經本院就其所述之原因事實認無再審之理由，而分別以10
    6年度聲再字第86號、109年度聲再字第4號、第23號等裁定
    駁回確定，此有上開等刑事裁定及臺灣高等法院被告前案紀
    錄表在卷足佐，而本件聲請再審意旨僅係再次舖陳前所主張
    內容，無非仍執著於強調其並未對被害人強制性交，對上開
    合法之證據事後重為爭執，對原確定判決認定之事實，片面
    為個人意見之取捨，及單憑己意所為之質疑，以圖證明聲請
    人應受無罪之判決，此與聲請人前次聲請再審之事由暨其提
    出之證據方法完全相同，即屬同一事實之原因，依法當不許
    更以同一原因聲請再審，其聲請再審之程序顯然違背規定，
    於法不合。
五、綜上所述，聲請人以附件所示再審理由聲請本件再審，所提
    再審理由均於前案即已提出，並經本院認不符合刑事訴訟法
    第420條第1項第6款、第421條之要件而予以駁回確定在案。
    聲請人於本案仍以相同理由，再次重複提出聲請，參照前揭
    說明，自已違反刑事訴訟法第434條第3項之規定，且查無刑
    事訴訟法施行法第7條之8所規定之情形。聲請人復以同一原
    因向本院聲請再審，其聲請顯然違背規定，且無從補正，應
    予以駁回。末按「聲請再審之案件，除顯無必要者外，應通
    知再審聲請人及其代理人到場，並聽取檢察官及受判決人之
    意見，但無正當理由不到場，或陳明不願到場者，不在此限
    」、「前項本文所稱『顯無必要者』，係指聲請顯屬程序上不
    合法且無可補正或顯無理由而應逕予駁回，例如非聲請權人
    、逾法定期間、以撤回或駁回再審聲請之同一原因聲請再審
    等情形，或再審原因已明，顯有理由而應逕為開始再審之裁
    定」，刑事訴訟法第429條之2、法院辦理刑事訴訟案件應行
    注意事項第177條之4定有明文。查本案聲請再審之程序違背
    規定，乃程序上不合法，且無可補正，有如前述，自無通知
    再審聲請人到場之必要，附此敘明。
六、據上論斷，依刑事訴訟法第433條、第434條第3項，裁定如
    主文。
中　　華　　民　　國　　110 　年　　5 　　月　　27　　日
                 刑事第九庭  審判長法  官  紀文勝
                            　     法　官  姚勳昌       
                                   法　官  廖健男
以上正本證明與原本無異。
如不服本裁定，應於收受送達後五日內向本院提出抗告書狀（須
附繕本）。
　　  　　　　　　　　　　    　   書記官  施耀婷       

中　　華　　民　　國　　110 　年　　5 　　月　　27　　日